臺灣高等法院臺中分院刑事判決　　　　　　　　　九十一年度上訴字第一五二九號
　　上　訴　人
　　即　被　告　甲○○
右上訴人因違反毒品危害防制條例案件，不服臺灣台中地方法院九十一年度訴緝字第
二二一號中華民國九十一年八月六日第一審判決（起訴案號：臺灣台中地方法院檢察
署九十年度毒偵字第三０二一、三一０三號，移送併辦案號：九十一年度毒偵字第一
一八二號），提起上訴，本院判決如左：
    主    文
上訴駁回。
    事實及理由
一、本案經本院審理結果，認第一審判決認事用法及量刑均無不當，應予維持，並引
    第一審判決書記載之事實、證據及理由。（如附件）
二、被告甲○○上訴意旨略以：原審量刑過重，請求減輕云云。惟查：被告前於八十
    四年間，即因肅清煙毒條例及二度違反麻醉藥品管理條例案件，經法院分別判處
    有期徒刑三年四月、六月及十月並確定在案，經檢察官聲請定應執行刑為四年二
    月，入監執行後，於八十七年三月二日假釋出獄，嗣因撤銷假釋，入監執行殘刑
    後，甫於八十九年十二月八日縮短刑期執行完畢，仍不知警惕。又因施用毒品案
    件，經依原審法院以八十八年度毒聲字第二二六六號裁定送觀察、勒戒後，認有
    繼續施用毒品之傾向，再經該院以八十八年度毒聲字第二五一八號裁定送臺灣臺
    中戒治所強制戒治一年，於八十八年九月十三日停止戒治，續執行上開殘刑，並
    於八十九年五月六日戒治期滿，由臺灣臺中地方法院檢察署檢察官於八十九年六
    月三日以八十九年度戒毒偵字第三○二號為不起訴處分並確定在案。詎被告猶不
    知悔改，再為本件犯行，且三度為警查獲，被告於五年內，猶無悔改之意再為本
    件犯行，原審以施用毒品，除戕害自身之健康、生命外，並已衍生危害家庭之不
    良後果，且損及社會、國家之整體利益。被告既曾施用毒品，經法院判處有期徒
    刑，並已執行完畢，復犯施用毒品案件，經觀察勒戒及強制戒治，為檢察官不起
    訴處分在案，尚不能深切體悟，自愛自重，猶不顧施用毒品對其個人、家庭及社
    會、國家所造成之危害及負累，而再犯之，難認其罪責係屬輕微，自應受相當之
    刑罰制裁，始符社會正義。審酌被告之素行、犯罪之動機、情節、所生危害及其
    他犯罪情節並犯後之態度等一切情狀，量處有期徒刑一年，量刑尚稱妥適，被告
    上訴顯無理由，應予駁回。
三、據上論斷，應依刑事訴訟法第三百七十三條、第三百六十八條，判決如主文。
本案經檢察官乙○○到庭執行職務。
中      華      民      國      九十一   年       十      月    十六    日
                                    臺灣高等法院臺中分院刑事第四庭
                                          審判長法  官  洪  耀  宗
                                                法  官  江  德  千
                                                法  官  劉  登  俊
右正本證明與原本無異。
如不服本判決應於收受送達後十日內向本院提出上訴書狀，其未敘述上訴之理由者並
得於提起上訴後十日內向本院補提理由書（均須按他造當事人之人數附繕本）。
                                                書記官  鄧  智  惠
中      華      民      國      九十一   年       十      月    十七    日
                                                                        Ｉ
臺灣臺中地方法院刑事判決        九十一年度訴緝字第二二一號
    公  訴  人  臺灣臺中地方法院檢察署檢察官
    被      告  甲○○  男  三十一歲（民國○○○年○月○日生）
                        住臺中市北屯區松茂里九甲巷四號
                        （現在臺灣臺中戒治所戒治中）
                        國民身分證統一編號：Ｂ一二九八四六六一號
右列被告因違反毒品危害防制條例案件，經檢察官提起公訴（九十年度毒偵字第三○
二一、三一○三號）及移送併辦（九十一年毒偵字第一一八二號），本院判決如左：
    主  文
甲○○連續施用第一級毒品，累犯，處有期徒刑壹年。
扣案之殘留微量海洛因之注射針筒貳支，均沒收銷燬之。
    事  實
一、甲○○前於民國八十四年間，因肅清煙毒條例及二度違反麻醉藥品管理條例案件
    ，經本院分別判處有期徒刑三年四月、六月及十月並確定在案，經檢察官聲請定
    應執行刑為四年二月，入監執行後，於八十七年三月二日假釋出獄，嗣因撤銷假
    釋，入監執行殘刑後，甫於八十九年十二月八日縮短刑期執行完畢，仍不知警惕
    。又因施用毒品案件，經依本院以八十八年度毒聲字第二二六六號裁定送觀察、
    勒戒後，認有繼續施用毒品之傾向，再經本院以八十八年度毒聲字第二五一八號
    裁定送臺灣臺中戒治所強制戒治一年，於八十八年九月十三日停止戒治，續執行
    上開殘刑，並於八十九年五月六日戒治期滿，由臺灣臺中地方法院檢察署檢察官
    於八十九年六月三日以八十九年度戒毒偵字第三○二號為不起訴處分並確定在案
    。詎甲○○猶不知悔改，明知海洛因已列為毒品危害防制條例第二條第二項第一
    款所稱之第一級毒品，竟於五年內另基於施用第一級毒品海洛因之概括犯意，由
    向綽號「阿宏」之人以以一小包新臺幣二千元之代價購入第一級毒品海洛因後，
    自九十年三月間某日起，至九十一年四月十八日止，在其位於臺中市北屯區松茂
    里九甲巷四號住處，以將第一級毒品海洛因加水稀釋後以注射針筒注射皮膚之方
    式，連續施用第一級毒品海洛因多次，平均約二至三日施用第一級毒品海洛因一
    次。嗣（一）先於同年四月十九日二十二時許，為警在臺中市北屯區九甲巷鄉村
    游泳池前查獲，（二）又於九十年六月七日凌晨零時三十分，在臺中市○○區○
    ○路英才兒童公園旁，為警查獲，並扣得其所有施用過第一級毒品海洛因之注射
    針筒一支，（三）再於九十一年四月十八日十二時許在其住處為警查獲，並扣得
  其所有施用過第一級毒品海洛因之注射針筒一支，始查悉上情。
二、案經臺中市警察局及臺中市警察局第三分局、第五分局分別報告臺灣臺中地方法
    院檢察署檢察官偵查起訴及移送併辦。
    理  由
一、訊據被告甲○○對於右揭連續施用第一級毒品海洛因多次之犯罪事實，業於本院
    調查及審理時坦承不諱，且被告於（一）九十年四月十九日為警查獲後所採集之
    尿液，經送臺中市衛生局檢驗及法務部調查局複驗；（二）九十年六月七日所採
    集之尿液，經送長興醫院檢驗，（三）九十一年四月十八日所採集之尿液，經送
    臺中市衛生局檢驗，其結果均呈嗎啡陽性反應，有臺中市衛生局煙毒尿液檢驗成
    績書二份、長興醫院毒藥物濃度測定檢驗報告書及法務部調查局九十一年六月十
    八日調科壹字第09100343000號檢驗通知書各一份附卷可稽，並有扣案之注射針
    筒二支可資佐憑，足見被告之自白與事實相符，因而事證明確，被告連續施用第
    一級毒品海洛因之犯行洵堪認定。
二、被告前因施用毒品案件，經依本院以八十八年度毒聲字第二二六六號裁定送觀察
    、勒戒後，認有繼續施用毒品之傾向，再經本院以八十八年度毒聲字第二五一八
    號裁定送臺灣臺中戒治所強制戒治一年，於八十八年九月十三日停止戒治，續執
    行上開殘刑，並於八十九年五月六日戒治期滿，由臺灣臺中地方法院檢察署檢察
    官於八十九年六月三日以八十九年度戒毒偵字第三○二號為不起訴處分並確定在
    案等情，有卷附臺灣臺中地方法院檢察署刑案資料查註紀錄表、臺灣高等法院被
    告全國前案紀錄表、查詢被告在監在所資料各一份可考。查海洛因係屬毒品危害
    防制條例第二條第二項第一款所指之第一級毒品，是被告因施用毒品由檢察官為
    不起訴處分確定後，五年內再施用第一級毒品海洛因，所為係犯同條例第十條第
    一項之施用第一級毒品罪。被告持有毒品之低度行為，應為施用之高度行為所吸
    收，不另論罪。被告先後多次施用第一級毒品海洛因之犯行，時間緊接，且觸犯
    構成要件相同之罪，顯係基於概括犯意反覆為之，應依刑法第五十六條連續犯之
    規定，論以一罪，並加重其刑。又被告曾於八十四年間，因肅清煙毒條例及二度
    違反麻醉藥品管理條例案件，經本院分別判處有期徒刑三年四月、六月及十月並
    確定在案，經檢察官聲請定應執行刑為四年二月，入監執行後，於八十七年三月
    二日假釋出獄，嗣因撤銷假釋，入監執行殘刑後，甫於八十九年十二月八日縮短
   刑期執行完畢，有前揭臺灣臺中地方法院檢察署刑案資料查註紀錄表、臺灣高等
    法院被告全國前案紀錄表、查詢被告在監在所資料各一份附卷可查。其於執行完
    畢後五年內，再犯本件有期徒刑以上之刑之罪，係累犯，應依法遞予加重其刑。
    如犯罪事實欄所示犯罪事實，公訴人僅就被告於九十年四月十九日前四日某時起
    ，至九十年六月六日凌晨四時許之犯行予以起訴，而未論及其餘部分犯行，惟被
    告其餘部分犯行，既與起訴部分有連續犯之裁判上一罪關係，自為起訴效力所及
    ，本院自應併於予審理，附此敘明。爰審酌被告前因施用毒品犯行，甫經強制戒
    治期滿不起訴處分後，猶故態復萌，再施用毒品不輟，無視於毒品對於自身健康
    之戕害及國家對於杜絕毒品犯罪之禁令，惡性非輕，並審酌被告僅施用毒品之次
    數、犯後坦承犯行，態度尚佳等一切情狀，量處如主文所示之刑。扣案之已用以
    施用第一級毒品海洛因之注射針筒二支，其內壁殘留有微量第一級毒品海洛因，
    因而無法完全剝離，均應視為毒品，應依同條例第十八條第一項前段沒收銷燬之
    。
據上論斷，應依刑事訴訟法第二百九十九條第一項前段，毒品危害防制條例第十條第
一項、第十八條第一項前段、第二十三條第二項，刑法第十一條、第五十六條、第四
十七條，判決如主文。
中      華      民      國    九十一    年      八      月      六      日
                              臺灣臺中地方法院刑事第七庭
                               審判長法  官  夏  一  
                                     法  官  簡  源  希
                                     法  官  郭  妙  俐
如不服本判決，應於判決送達後十日內向本院提出上訴狀，上訴於臺灣高等法院臺中
分院( 須附繕本 )。
附錄法條：
毒品危害防制條例第十條
施用第一級毒品者，處六月以上五年以下有期徒刑
施用第二級毒品者，處三年以下有期徒刑。
